【裁判字號】    97,上易,14
【裁判日期】    970326
【裁判案由】    損害賠償
【裁判全文】
臺灣高等法院臺中分院民事判決          97年度上易字第14號
    上  訴  人  國泰世華商業銀行股份有限公司
    法定代理人  甲○○
    訴訟代理人  吳紹貴  律師
                王銘助  律師
    被  上訴人  乙○○
    訴訟代理人  張智學  律師
上列當事人間請求損害賠償事件，上訴人對於民國96年10月22日
臺灣臺中地方法院96年度訴字第2034號第一審判決提起上訴，本
院於97年03月12日言詞辯論終結，茲判決如下：
    主  文
原判決廢棄。
被上訴人在第一審之訴及假執行之聲請駁回。
第一、二審訴訟費用由被上訴人負擔。
    事  實
一、上訴人聲明求為判決：(一)原判決廢棄。(二)上開廢棄部分，被
    上訴人在第一審之訴駁回。(三)第一、二審訴訟費用均由被上
    訴人負擔。其陳述除與原判決記載相同者予以引用之外，另
    補稱：
  (一)按抵充、抵償與抵銷係為不同之概念，清償抵充乃係債務人
    對於同一債權人負擔數宗債務，或負擔一宗債務而約定分為
    數次給付時，為清償提出之給付，如不足以消滅全部債務，
    決定其給付抵充何項債務之清償。抵償乃債務人以其資產清
    償債務之謂。抵銷者，乃二人互負債務，而其給付種類相同
    ，並均屆清償期者，各得以其債務，與他方之債務，互為抵
    銷。
  (二)由上開說明可知，抵充、抵償均係清償之意，而抵銷為二給
    付種類相同之債務，互為抵銷而消滅之意。二者意義迥然不
    同。上訴人於系爭債務清償契約與蘇清添約定，在未得標之
    情形下，上訴人應將已收之價金（保證金之性質）150 萬元
    返還予蘇清添，而非約定直接用以抵充、抵償（即清償）蘇
    清添所欠債務，僅為雙方約定該150 萬元，並非蘇清添直接
    清償部分之債務，而取得返還之權利，然並無排除抵銷規定
    適用之意。蓋倘直接約定該150 萬元直接抵充或抵償蘇清添
    對上訴人所負債務者，則蘇清添對上訴人即無請求返還之權
    利，根本無法產生主動債權、被動債權，此時即無二給付種
    類相同之債務存在，抵銷之適格情形即無由存在。
  (三)於雙方互負債務，而其給付種類相同，並均屆清償期之情形
    下，各得以其債務，與他方之債務，互為抵銷。上訴人與蘇
    清添未約定該150 萬元直接抵充或抵償蘇清添對上訴人所負
    債務，並無法直接推論為排除抵銷之特約，因上訴人與蘇清
    添為系爭債務清償約定之時，根本無抵銷之情形、要件，又
    如何能謂係排除抵銷之約定。是原審判決以上開約定逕認雙
    方於訂約時有意排除抵銷之適用，而為上訴人敗訴之判決，
    顯有違誤。
  (四)另原審認：『否則，在契約書約定「無法得標，致契約無法
    履行者，將無息退還」，將沒有任何意義』，亦有違誤。蓋
    於被上訴人有請求返還之權利，方有抵銷規定之適用，且於
    上訴人主張抵銷之情形下，蘇清添之債務於抵銷之金額範圍
    內，亦因而減少，對蘇清添並無不利益之情形，原審認該契
    約書之約定，將沒有任何意義，容有誤認。且所謂之「無法
    得標」其包括之情況甚多，不一而足，因涉案不動產標售係
    由執行法院公開舉行，「蘇清添」固得自覓特定人出價買回
    、但任何第三人亦得參與該不動產之公開標售，倘若系爭不
    動產經由第三人參與投標，而出價高於上訴人與「蘇清添」
    所積欠之總債務，系爭不動產即由該第三人拍賣取得，「蘇
    清添」當然無法得標，於此情況下，則系爭「蘇清添」之部
    分債務即將因拍賣價金之分配而受償，上訴人之債權既已受
    清償，系爭保證金當然有無息退還予「蘇清添」之可能與必
    要，否則上訴人豈非雙重獲利？乃原審未察及此，率為論斷
    ，豈得其平。
  (五)被上訴人乙○○就本件訴訟為不適格當事人：查本件被繼承
    人蘇清添之法定繼承人原有：蘇陳倩芳、乙○○、蘇宥而、
    蘇穎倫等四人，其中乙○○、蘇宥而已拋棄繼承，而蘇陳倩
    芳已向雲林地方法院聲請限定繼承，是被繼承人蘇清添之繼
    承人（限定繼承人）應為蘇陳倩芳、蘇穎倫二人，依民法第
    1154條第3 項之規定，為限定之繼承者，其對於被繼承人之
    權利義務，不因繼承而消滅。其等二人於處分繼承財產時即
    應共同為之，然本件系爭150 萬元之債權，蘇陳倩芳於原審
    （96年9月6日）即單獨讓與被上訴人乙○○，該讓與行為係
    在未經繼承人蘇穎倫同意下為之，應屬效力未定之行為，是
    被上訴人並未取得系爭150 萬元之債權，原審判決上訴人應
    給付被上訴人150 萬元，即有違誤。
  (六)按「繼承人中有左列各款情事之一者，不得主張第1154條所
    定之利益：三、意圖詐害被繼承人之債權人之權利而為遺產
    之處分」（民法第1163條第3 款）。今蘇陳倩芳未依限定繼
    承之法定程序處分遺產，而將系爭150 萬元之債權讓與被上
    訴人乙○○，已違反民法第1163條第3 款之規定，而不得主
    張限定繼承之利益。
  (七)再法律行為有背於公共秩序或善良風俗者無效（民法第72條
    ）。本件蘇陳倩芳為限定繼承人，本應就被繼承人蘇清添之
    遺產清償蘇清添之債務，然竟將系爭150 萬元之債權讓與予
    被上訴人乙○○，而使拋棄繼承之被上訴人乙○○（依法不
    需承受被繼承人之權利義務，無法取得被繼承人之財產）取
    得一筆正財產，而損害被繼承人之全體債權人權益。倘於拋
    棄繼承之情形下，仍得繼承財產而不負任何債務、承擔任何
    義務，即得取得權利，如此則民法繼承制度又有何存在之意
    義，民法繼承制度之設計及立法精神即蕩然無存？是蘇陳倩
    芳與被上訴人乙○○間之債權讓與行為應屬違反公序良俗而
    無效，抑或屬脫法行為而無效。
  (八)又『繼承人違反第1157條至第1160條之規定，致被繼承人之
    債權人受有損害者，應負賠償之責。前項受有損害之人，對
    於不當受領之債權人或受遺贈人，得請求返還其不當受領之
    數額』（民法第1161條）。本件上訴人因訴外人蘇陳倩芳之
    處分行為（違反民法第1157條、第1158條規定之行為），致
    受有損害，對於不當受領之債權人（即被上訴人乙○○），
    自得請求返還其不當受領之數額。故上訴人對被上訴人即有
    請求其返還所受讓之150 萬元之權利，上訴人特以本次書狀
    之送達以對受讓人即被上訴人乙○○，為抵銷之意思表示。
    準此，於抵銷後，被上訴人之債權即因抵銷而消滅，是自應
    駁回被上訴人之訴。
  (九)退萬步言，按『債務人於受通知時，對於讓與人有債權者，
    如其債權之清償期，先於所讓與之債權，或同時屆至者，債
    務人得對於受讓人，主張抵銷』（民法第299條第2項）。本
    件150 萬元債權之讓與人即蘇陳倩芳為被繼承人蘇清添之連
    帶保證人，對上訴人亦負有28,609,805元之保證債務，縱蘇
    陳倩芳確將系爭150 萬元債權讓與被上訴人乙○○，依上開
    民法第299條第2項之規定，上訴人於受通知時，自得以對讓
    與人蘇陳倩芳之債權，對受讓人即被上訴人乙○○主張抵銷
    。是上訴人特以本次書狀之送達以對讓與人蘇陳倩芳之債權
    ，對受讓人即被上訴人乙○○為抵銷之意思表示。準此，於
    抵銷後，被上訴人之債權即因抵銷而消滅，依法仍應駁回被
    上訴人之訴。
二、被上訴人訴聲明求為判決：(一)上訴駁回。(二)第二審訴訟費用
    由上訴人負擔。其陳述除與原判決記載相同者
    予以引用之外，另補稱：
  (一)訴外人蘇清添邀陳清得、陳月娥、蘇陳倩芳為連帶保證人向
    上訴人借款，迄今尚積欠28,609,805元及利息、違約金未為
    清償；蘇清添與上訴人於96年1 月間就上開借款債務訂立債
    務協議清償契約書，約定上開借款擔保之不動產於臺灣雲林
    地方法院拍賣時，蘇清添將指定第三人以2480萬元參與投標
    ，如順利得標，上訴人將依法院分配拍賣款受償，蘇清添再
    給付520 萬元，即結清債務，如因未得標或不可歸責於雙方
    當事人事由，致契約無法履行者，上訴人應將已收取保證金
    150 萬元無息退還蘇清添。嗣臺灣雲林地方法院95年民執辛
    字第13698 號執行案件舉行第二次拍賣時，蘇陳倩芳委託張
    家憲以底價2482萬4000元投標，並未得標。蘇清添旋於96年
    02月11日過世，被上訴人乙○○拋棄繼承，由蘇陳倩芳繼承
    ，有債務協議清償契約書、強制執行投標書、上訴人銀行債
    權管理部函影本在卷可稽，堪信為實在。
  (二)按二人互負債務，而其給付種類相同，並均屆清償期者，各
    得以其債務，與他方之債務，互為抵銷；但依債之性質不能
    抵銷或依當事人之特約不得抵銷者，不在此限（民法第 334
    條第1項）。查債務人蘇清添因積欠上訴人借款 28,609,805
    元，而與上訴人訂立系爭債務清償契約，並約定「如因未得
    標或不可歸責於雙方當事人之事由，致契約無履行者，甲方
    （即上訴人）應將已收價金無息退還乙方」等語，債務人蘇
    清添於訂約時已積欠上訴人借款債務28,609,805元及利息、
    違約金，為上訴人所明知，上訴人仍於系爭債務清償契約與
    蘇清添約定，在未得標之情形下，上訴人應將已收具保證金
    性質之價金150 萬元返還予蘇清添，而非約定用以抵充蘇清
    添所欠債務，足認雙方於訂約時有意排除抵銷之適用。如認
    上開約定並未排除抵銷之適用，上訴人可於返還價金150 萬
    元之際就借款債權主張抵銷，則上開返還價金之約定形同具
    文，即無實現之可能，絕非債務人與上訴人簽訂返還價金約
    定之本意。兩造既於系爭借款債務之外，就系爭150 萬元如
    何返還另為明文約定，即屬排除抵銷之特約，依上揭規定，
    上訴人自不得再行主張抵銷。
  (三)上訴人蓄意要將該150 萬元價金抵銷，而竟於債務清償契約
    書言明無息退還，使被上訴人乙○○陷於錯誤，向友人借款
    150萬元，並從合作金庫匯款150萬元至上訴人帳戶內，經張
    家憲向法院投標，未得標，上訴人拒絕退還，被上訴人乙○
    ○始知受騙。上訴人之詐欺行為，係出於故意詐欺之不法意
    圖使乙○○受有150 萬元之損害，乙○○自得依侵權行為之
    法律關係請求被上訴人賠償所受損害150 萬元。另乙○○將
    150 萬元存入上訴人帳戶內，致上訴人無法律上原因受有利
    益，乙○○受有損害，應構成不當得利。
  (四)本件系爭150 萬元係由被上訴人乙○○所支付，蘇清添積欠
    乙○○該筆款項，蘇陳倩芳、蘇潁倫均同意讓渡對於上訴人
    公司150萬元債權，以抵償蘇清添積欠150萬元之款項，並以
    斗六西平路郵局第138號存證信函通知上訴人。蘇陳倩芳、
    蘇穎倫讓予對於上訴人之150 萬元債權，用以抵償蘇清添對
    於被上訴人150 萬元借款債務，同時減少蘇清添遺產之消極
    財產，且清償金額均屬相同，對於蘇清添遺產資力並無影響
    ，自然沒有所謂意圖詐害被繼承人債權人之權利的問題，也
    沒有損害及債權之情形。
  (五)蘇清添積欠上訴人28,609,805元，上訴人所執行之標的由於
    第三人投標金額高於2482萬4000元（即蘇清添所委託張家憲
    投標之金額），上訴人公司已經獲得該投標金額之清償，上
    訴人主張尚存有28,609,805元債權存在，有違誠信。本件原
    先96年1月間所約定之清償價金為3,000萬元，蘇清添參與投
    標金額為2,480萬元，再給付520萬元，以結清債務，足見上
    訴人預見執行標的價值並沒有3,000 萬元之金額，也即執行
    標的之拍賣根本無法使債權獲得清償，所以才有分期給付之
    約定，否則，當然沒有所謂債務清償協議進行之需要。
    理  由
一、被上訴人主張伊與訴外人蘇陳倩芳分別為蘇清添之子及配偶
    ，蘇清添已經死亡，經伊向法院辦理拋棄繼承，由蘇陳倩芳
    繼承蘇清添之權利及義務。伊之父蘇清添曾邀訴外人陳清得
    、陳月娥、蘇陳倩芳等為連帶保證人向上訴人借款，於96年
    1 月間尚積欠28,609,805元，蘇清添乃與上訴人協議簽訂債
    務協議清償契約書，約定由蘇清添以2480萬元參與投標，若
    得標者，上訴人得自法院拍賣款分配受償，蘇清添再行給付
    520 萬元，即結清債務，如因未得標或不可歸責於雙方當事
    人事由，致契約無法履行者，上訴人應將已收取價金無息退
    還蘇清添。嗣伊向友人借款150 萬元匯予上訴人，並由訴外
    人張家憲以2482萬4000元向法院投標而未得標，上訴人依契
    約書遲延給付違約金第2項之約定，理應無息返還150萬元之
    價金。惟上訴人卻主張抵銷借款債權而拒絕給付。按民法第
    334條第1項但書規定，依當事人之特約不得抵銷者，應排除
    關於抵銷權行使之規定，縱無明確之合意，亦可由法律關係
    之意義及目的，排除抵銷權之適用。依照系爭協議清償價金
    約定，蘇清添指定第三人以2480萬元參與投標，若得標者，
    上訴人自法院拍賣款分配受償，蘇清添再行給付520 萬元，
    即結清債務，核對系爭契約書（對價金給付方式）約定，可
    以澄清該150 萬元要約金僅有在抵償上訴人債務之要件為蘇
    清添順利得標，從反面解釋，即蘇清添無法順利得標，即不
    得以該150 萬元抵償債務。是以，系爭契約書始約定，如因
    未得標或不可歸責於雙方當事人之事由，致契約無法履行者
    ，上訴人應將已收取價金無息退還蘇清添，即表示兩造就該
    150 萬元返還債權，特別約定有不得抵銷之特約。否則，在
    契約書約定「無法得標，致契約無法履行者，將無息退還」
    ，將沒有任何意義。況且該150 萬元係伊向友人借貸，上訴
    人主張抵銷，實有違誠信原則，是以該150 萬元應退還繼承
    人蘇陳倩芳。今蘇陳倩芳於96年9月6日協議，將其對於上訴
    人之150萬元債權讓與伊，則此150萬元權利應由伊承受。為
    此訴請上訴人應給付伊150 萬元並自起訴狀繕本送達上訴人
    之翌日起至清償日止按年息5%計算之利息。伊並願供擔保，
    請宣告准予假執行。
二、上訴人則以：依債務清償契約約定，上訴人應將已收保證金
    150萬元無息退還予蘇清添，惟蘇清添業於96年2月11日過世
    ，且被上訴人乙○○自認業已拋棄繼承，被上訴人乙○○既
    非法定繼承人，不得承受被繼承人財產上之一切權利義務，
    顯有當事人不適格之情事。蘇清添之法定繼承人原有蘇陳倩
    芳、乙○○、蘇宥而、蘇穎倫等四人，其中蘇宥而及被上訴
    人乙○○已拋棄繼承，而蘇陳倩芳已向雲林地方法院聲請限
    定繼承，則蘇清添之繼承人（限定繼承人）應為蘇陳倩芳、
    蘇穎倫二人，依民法第1154條第3 項之規定，為限定之繼承
    者，其對於被繼承人之權利義務，不因繼承而消滅。其等二
    人於處分繼承財產時即應共同為之，然蘇陳倩芳就本件系爭
    150 萬元之債權，於原審（96年9月6日）即單獨讓與被上訴
    人乙○○，該讓與行為係在未經繼承人蘇穎倫同意下為之，
    應屬效力未定之行為，是被上訴人並未取得系爭150 萬元之
    債權。又蘇陳倩芳為限定繼承人，本應就被繼承人蘇清添之
    遺產清償蘇清添之債務，然竟將系爭150 萬元之債權讓與予
    被上訴人乙○○，而使拋棄繼承之被上訴人乙○○（依法不
    需承受被繼承人之權利義務，無法取得被繼承人之財產）取
    得一筆正財產，使拋棄繼承之乙○○仍得繼承財產而不負任
    何債務、承擔任何義務，則民法限定繼承制度之立法精神將
    蕩然無存。亦屬違反民法第1163條第3 款規定意圖詐害被繼
    承人之債權人之權利而為遺產處分之脫法行為，且有悖公序
    良俗，應為無效。再蘇清添積欠上訴人28,609,805元之債務
    本金暨利息等尚未清償，且債務已屆清償期，蘇陳倩芳為蘇
    清添之法定繼承人，同時又為蘇清添之連帶保證人，對上訴
    人亦負有28,609,805元之保證債務，縱蘇陳倩芳將系爭 150
    萬元債權讓與被上訴人乙○○，依上開民法第299條第2項之
    規定，上訴人於受通知時，仍得以對讓與人蘇陳倩芳之債權
    ，對受讓人即被上訴人乙○○主張抵銷。上訴人特以書狀之
    送達對被上訴人乙○○為抵銷之意思表示，於抵銷後，被上
    訴人之債權即因抵銷而消滅等語，資為抗辯。
三、兩造前揭主張及抗辯，雙方就本件被上訴人乙○○之父蘇清
    添曾邀訴外人蘇陳倩芳等為連帶保證人向上訴人借款，於96
    年1 月間尚積欠28,609,805元本金暨利息未還，蘇清添乃與
    上訴人協議簽訂債務協議清償契約書，約定由蘇清添以2480
    萬元參與投標，若得標者，上訴人得自法院拍賣款分配受償
    ，蘇清添再行給付520 萬元，即結清債務，如因未得標或不
    可歸責於雙方當事人事由，致契約無法履行者，上訴人應將
    已收取保證金150 萬元無息退還蘇清添。嗣臺灣雲林地方法
    院95年民執辛字第13698號執行案件舉行第2次拍賣時，蘇陳
    倩芳委託張家憲以底價2482萬4000元投標，並未得標，而蘇
    清添旋於96年02月11日過世，蘇清添之法定繼承人原有蘇陳
    倩芳、乙○○、蘇宥而、蘇穎倫等四人，其中蘇宥而及被上
    訴人乙○○已拋棄繼承，而蘇陳倩芳已向雲林地方法院聲請
    限定繼承，則蘇清添之繼承人（限定繼承人）應為蘇陳倩芳
    、蘇穎倫二人之等事實，為兩造所不爭執。並有債務協議清
    償契約書、強制執行投標書、上訴人銀行債權管理部函影本
    等在卷可稽，堪信為真實。惟對於被上訴人主張上訴人應無
    息將上開150 萬元退還予蘇清添之繼承人蘇陳倩芳，且因蘇
    陳倩芳於96年9月6日協議，將其對於上訴人之150 萬元債權
    讓與被上訴人，則此150 萬元權利應由被上訴人承受，上訴
    人應退還予被上訴人云云，則為上訴人所拒絕，並以前情抗
    辯。
四、經查：本件系爭之債務協議清償契約書固約定，如因未得標
    或不可歸責於雙方當事人事由，致契約無法履行者，上訴人
    應將已收取保證金150 萬元無息退還蘇清添。惟蘇清添既於
    96年02月11日死亡，其法定繼承人除被上訴人外，尚有蘇陳
    倩芳、蘇宥而、蘇穎倫共四人，其中蘇宥而及被上訴人已拋
    棄繼承，而蘇陳倩芳又已向雲林地方法院聲請限定繼承，則
    蘇清添之繼承人（限定繼承人）應為蘇陳倩芳、蘇穎倫二人
    。則該筆上訴人應退還予蘇清添之款項，依法即應由蘇陳倩
    芳、蘇穎倫二人共同限定繼承。本件上訴人就其依約應無息
    退還予蘇清添之款項，固不得對蘇清添主張用以抵償其所積
    欠之本金暨利息債務，但於蘇清添死亡後，由其繼承人限定
    繼承其權利義務，亦同時對上訴人負有高達28,609,805元本
    息之債務，且已屆清償期而互負債務之條件下，上訴人自非
    不得對蘇清添之繼承人主張抵銷。又蘇陳倩芳既為蘇清添之
    法定繼承人，同時又為蘇清添之連帶保證人，在蘇清添仍積
    欠上訴人28,609,805元之債務本金暨利息等尚未清償，且債
    務已屆清償期之情形下，蘇陳倩芳亦對上訴人負有28,609,8
    05元本息之保證債務，蘇陳倩芳竟於原審（96年9月6日）未
    經共同限定繼承人蘇穎倫之同意，即單獨將之讓與已拋棄繼
    承之被上訴人乙○○，其單獨將共同繼承之遺產讓與他人之
    處分行為，顯非合法。且其所為使已拋棄繼承之被上訴人乙
    ○○取得屬於蘇清添之遺產，將損害被繼承人蘇清添之全體
    債權人權益，亦違反民法限定繼承制度之設計及立法精神。
    況蘇清添死亡後，蘇陳倩芳即以繼承人身分，向上訴人請求
    返還上款，經上訴人於96.06.13以國世債管字第0960000189
    號函復該保證金債權業經以借款為抵銷，有卷附該函可稽（
    原審卷第8 頁）。嗣蘇陳倩芳及被上訴人於96.07.13具狀向
    原法院提起本件訴訟，並主張該150 萬元保證金債權不得與
    借款債權抵銷，同時以上訴人以詐欺之不法意圖使被上訴人
    乙○○受有該150 萬元之損害，依不當得利之法律關係請求
    上訴人應給付蘇陳倩芳、乙○○150 萬元及其法定本息（見
    起訴狀第2、3頁），準此以觀，本件被上訴人及其母蘇陳倩
    芳自其等繼承開始時起，均係以蘇陳倩芳為蘇清添之合法繼
    承人向上訴人請求返還上款，並無前開債權讓與之情事，是
    以被上訴人於96.09.06向原審為訴之變更，主張蘇陳倩芳將
    前揭保證金債權讓與被上訴人，並提出債權讓與契約書等情
    ，顯係臨訟杜撰。從而，被上訴人伊已受讓前揭保證金債權
    ，即有不實，不足採信。被上訴人另主張上訴人係以詐欺之
    不法行為致使蘇清添陷於錯誤而與之簽訂系爭債務協議清償
    契約書等情，並不能舉證證明，已難採取。至被上訴人主張
    該150萬元之保證金係伊向友人所借等情，縱令屬實，乃被
    上訴人與其父之另一關係，亦與上訴人無涉。是被上訴人主
    張依系爭債務清償契約及債權讓與契約之法律關係，上訴人
    應將150萬元退還予蘇清添之繼承人蘇陳倩芳，且蘇陳倩芳
    已將該債權讓與伊，應由伊承受，為此訴請上訴人應給付伊
    150萬元並自起訴狀繕本送達上訴人之翌日起至清償日止按
    年息5%計算之利息。即為無理由，不應准許。
五、綜上所述，被上訴人主張依系爭債務清償契約及債權讓與契
    約請求上訴人退還150 萬元及自起訴狀繕本送達翌日起算至
    清償日止，按週年利率5%計算之利息，為無理由，不應准許
    。原審判命上訴人給付，並為假執行之宣告，即有未洽。上
    訴意旨指摘原判決不當，求予廢棄改判，為有理由。應由本
    院予以廢棄改判，如主文第二項所示。
六、本件事證已臻明確，兩造所提其餘攻擊防禦方法及舉證，與
    判決結果不生影響，爰不一一論述。
七、據上論結，本件上訴為有理由，依民事訴訟法第450 條、第
    78條，判決如主文。
中    華    民    國    97    年    3    月    26     日
                  民事第五庭   審判長法  官  林陳松
                                     法  官  王重吉
                                     法  官  古金男
以上正本係照原本作成。
不得上訴。
                                     書記官  詹錫朋
中    華    民    國    97    年    3     月    27    日
                                                      Ａ


司法院資訊處製作；財團法人民間司法改革基金會備份。
